# 重要性水平

提问人：zengfengxia 时间：2014-06-30 18:04:39
请教陈版， 1221 号准则指南第 6 段，重要性与注册会计师出具审计报告的财务报表相关。如果财务报表涵盖期间超过或少于十二个月（如被审计单位是新成立的或变更财务报告期间），则重要性与涵盖该期间的财务报表相关。这句话怎么理解？

回答人：chenyiwei
这里的意思是：计算重要性水平应当基于被审计财务报表中的相应数据，例如审计半年度财务报表，且以利润总额为计算基准时，其重要性水平应依据该半年度的利润总额为基础计算，而不是依据“年化”的利润总额来计算。

提问人：zengfengxia 时间：2014-06-30 20:52:08
针对 2 年一期或 3 年一期的财务报表，我理解，报表阅读者一般以年化的角度来看待最后一期的利润总额，在这一前提下，以年化的利润总额为基准计算重要性水平可以吗？ 如果不能，样本量会增加一倍或者更多，请教陈版，实务中如何解决这个问题？

回答人：chenyiwei
应不可以。这样确实可能造成最后一期审计的样本量增大，但从被审计报表自身作为独立报表的角度看也是合理的。